---
title: "ITAM"
subtitle: "Laboratorio #9: Muestreo Aleatorio"
author: "Luis Martinez"
date: "Otoño 2021"
output: pdf_document
number_sections: TRUE
---


\vspace{3cm.}

\begin{center}
\includegraphics{itamlogo.png}
\end{center}

\newpage

````{r,echo= FALSE,results=FALSE, message =FALSE, warning= FALSE}
library(FactoMineR)
library(factoextra)
library(ggplot2)
library(readr)
library(dbplyr)
library(ggthemes)
library(stringr)
````


# Ejercicio 1

\begin{center}
\includegraphics{Ej1_Lab9.jpeg}
\end{center}

## (a)


\begin{equation*}
\bar{y}_{\mathcal{U}}= \frac{\sum_{1}^{N}y_{i}}{N}
\end{equation*}


```{r, warning=FALSE, message=FALSE, results=TRUE}
#Creamos nuestro vector 
N<- 6 # Valores de la poblacion
y<- c(98, 102, 154, 133, 190, 175)

y.barra<- sum(y)/N
paste0("La media poblacional es: ", y.barra)

```


## (b)
Tenemos que usar la siguiente expresión: 

\begin{equation*}
\mathbb{E}\big[\bar{y} \big]= \sum_{1}^{N}\bar{y}_{i} \mathbb{P}(S_{i})
\end{equation*}


```{r setup, warning=FALSE, message=FALSE, results=TRUE}
#Creamos nuestro vector 
Muestras<- 8
ProbaSi<- 1/8
#Muestrearon {1,3,5}
y_1<- c(98,154,190)
y.barra_1<- sum(y_1)/3

#Muestrearon {1,3,6}
y_2<- c(98,154,175)
y.barra_2<- sum(y_2)/3

#Muestrearon {1,4,5}
y_3<- c(98,133,190)
y.barra_3<- sum(y_3)/3


#Muestrearon {1,4,6}
y_4<- c(98,133,175)
y.barra_4<- sum(y_4)/3

#Muestrearon {2,3,5}
y_5<- c(102,154,190)
y.barra_5<- sum(y_5)/3

#Muestrearon {2,3,6}
y_6<- c(102,154,175)
y.barra_6<- sum(y_6)/3
#Muestrearon {2,4,5}
y_7<- c(102,133,190)
y.barra_7<- sum(y_7)/3

#Muestrearon {2,4,6}
y_8<- c(102,133,175)
y.barra_8<- sum(y_8)/3

y_ProbaSi<- round(c(y.barra_1,y.barra_2,y.barra_3,y.barra_4,y.barra_5,y.barra_6,
                    y.barra_7,y.barra_8)*ProbaSi,2)
y_ProbaSi
media.muestral<- round(sum(y_ProbaSi),0)
paste0("La media muestral es: ", media.muestral )

```

Ahora vamos con la varianza:

\begin{equation*}
Var\big[\bar{y} \big]= \sum_{1}^{N}[\bar{y}_{i} -\mathbb{E}(\bar{y})]^{2} \mathbb{P}(S_{i})
\end{equation*}

```{r, warning=FALSE, message=FALSE, results=TRUE}
#Para la Varianza
y.barra_index<- c(y.barra_1,y.barra_2,y.barra_3,y.barra_4,y.barra_5,y.barra_6,
                  y.barra_7,y.barra_8)
varianza<- rep(NA,Muestras)
for(i in 1:Muestras){
  varianza[i]<- ((y.barra_index[i]-media.muestral)^2)*ProbaSi
}

varianza<- round(varianza,2)
varianza<- sum(varianza)

paste0("La varianza es: ", varianza)

```

```{r, warning=FALSE, message=FALSE, results=TRUE}
#Checamos el sesgo
sesgo<- media.muestral-y.barra
paste0("El sesgo es: ", sesgo)

#Checamos MSE
MSE<- varianza + (sesgo)^2
paste0("El MSE es: ", MSE)

```


# (c)

Ahora, consideramos el muestreo 2 y hacemos exactamente lo mismo pero con estos datos. 

```{r, results= TRUE, message = FALSE, warning= FALSE}
#Ahora tenemos diferentes probas en las muestras
ProbasSi<- c(1/4, 1/2, 1/4)
Muestras2<- 3
#Muestrearon {1,4,6}
y_1<- c(98,133,175)
y.barra_1<- sum(y_1)/3

#Muestrearon {2,3,6}
y_2<- c(102,154,175)
y.barra_2<- sum(y_2)/3

#Muestrearon {1,3,5}
y_3<- c(98,154,190)
y.barra_3<- sum(y_3)/3

y.barras<- c(y.barra_1,y.barra_2,y.barra_3)
y_ProbaSi2<- rep(NA,Muestras2)
for(i in 1:Muestras2){
  y_ProbaSi2[i]<- y.barras[i]*ProbasSi[i]
}
media.muestral2<- sum(y_ProbaSi2)
paste0("La media muestral para el esquema 2 es: ", media.muestral2)

#Varianzas
y.barra_index2<- c(y.barra_1,y.barra_2,y.barra_3)
varianza2<- rep(NA,Muestras2)
for(i in 1:Muestras2){
  varianza2[i]<- ((y.barra_index2[i]-media.muestral2)^2)*ProbasSi[i]
}

varianza2<- round(varianza2,2)
varianza2<- sum(varianza2)

paste0("La varianza es: ", varianza2)

#Checamos el sesgo esquema 2
sesgo2<- media.muestral2-y.barra
paste0("El sesgo es: ", sesgo2)

#Checamos MSE esquema 2
MSE2<- varianza2 + (sesgo2)^2
paste0("El MSE es: ", MSE2)

```


Después de esto.... comenten cuál es el mejor esquema de muestreo (piénsenlo en términos de costos)

# Ejercicio 2

\begin{center}
\includegraphics{Ej2_Lab9.jpeg}
\end{center}

## (a) y (b)
```{r, results= TRUE, message = FALSE, warning= FALSE}
N<- 807
df<- as.data.frame(cbind(Refereed.Pubs= 0:10,
                        FacultyMembers=c(28,4,3,4,4,2,1,0,2,1,1)))
head(df)

df.freq<- as.vector(rep(df$Refereed.Pubs, df$FacultyMembers))
hist(df.freq, col='tomato')
FacMemb<- as.vector(df$FacultyMembers)
pubsxmiembro<- as.vector(df$FacultyMembers*df$Refereed.Pubs)

media.publicaciones<- sum(pubsxmiembro)/(sum(FacMemb))
paste0("La media de publicaciones por miembro es: ", media.publicaciones)

pubsxmiembro_2<- as.vector(df$FacultyMembers*(df$Refereed.Pubs)^2)

#Desviacion Estandar
desvest<- sqrt((sum(pubsxmiembro_2)/sum(FacMemb))
               -(media.publicaciones)^2)

#Error Estandar
EE<- (desvest/sqrt(sum(FacMemb)))*sqrt(1-(sum(FacMemb)/N))
paste0("El EE es: ", EE)
```

## (c)
Ustedes opinan que $\bar{y}$ se distribuye normalmente??? Comenten.

## (d)

```{r, results= TRUE, message = FALSE, warning= FALSE}
#La proporcion de miembros sin publicaciones es:
N<- 807
pgorro<- 28/sum(FacMemb)

#El Error Estandar de esta proporcion esta dado por:
EE_0pubs<- sqrt((pgorro*(1-pgorro)/(sum(FacMemb)-1))*(1-(sum(FacMemb)/N)))

# IC's al 95%
alfa<- .05
z<- qnorm(.025,0,1,lower.tail = FALSE)

confint.low<- round(pgorro-z*EE_0pubs,3)
confint.upp<- round(pgorro+z*EE_0pubs,3)

paste0("El IC al 95% es: [", confint.low ,", ", confint.upp, "]" )


```

